【裁判字號】    97,上易,649
【裁判日期】    970930
【裁判案由】    違反毒品危害防制條例
【裁判全文】
臺灣高等法院高雄分院刑事判決         97年度上易字第649號
上  訴  人
即  被  告  甲○○
上列上訴人因違反毒品危害防制條例案件，不服臺灣高雄地方法
院97年度審易字第366 號中華民國97年5 月8 日第一審判決（起
訴案號：臺灣高雄地方法院檢察署97年度毒偵字第956 號），提
起上訴，本院判決如下：
     主  文
上訴駁回。
     事  實
一、甲○○前於民國95年間，因施用毒品案件，經臺灣高雄地方
    法院裁定送觀察、勒戒後，因無繼續施用傾向而於96年1 月
    4 日執行完畢釋放，並經臺灣高雄地方法院檢察署檢察官以
    95年度毒偵字第8768號為不起訴處分確定，嗣於96年間又因
    施用第一、二級毒品案件，經本96年度上訴字第1341號判處
    應執行有期徒刑4 月，並經最高法院駁回上訴而確定（於97
    年2 月18日易科罰金執行完畢出監，尚不構成累犯）。詎其
    仍不知戒絕毒癮，明知甲基安非他命業經公告列為毒品危害
    防制條例第2 條第2 項第2 款之第二級毒品，不得非法施用
    ，竟基於施用第二級毒品甲基安非他命之犯意，於97年1 月
    7 日22時許在其位於高雄市三民區○○○路145 號3 樓住處
    房間內，以將甲基安非他命置於吸食器內以火燒烤吸食其霧
    化氣體之方式施用第二級毒品甲基安非他命1 次，嗣因其另
    案涉嫌販賣第二級毒品為警查獲（臺灣高雄地方法院97年度
    審訴字第2924號另案審理中），經其同意搜索為警在其上開
    住處內扣得第二級毒品安非他命5 包（驗後淨重各為31.744
    公克、1.186 公克、0.431 公克、0.224 公克、0.183 公克
    ），玻璃球吸食器1 個等物，並經其同意採尿送驗結果，呈
    安非他命、甲基安非他命陽性反應，始知上情。
二、案經高雄市政府警察局左營分局報告臺灣高雄地方法院檢察
    署檢察官偵查起訴。
     理  由
一、證據能力：
    後述關於審判外之書面傳聞證據部分，檢察官於本院審理及
    被告於原審法院審理調查上開證據時，就此證據能力表示無
    意見，且本院認為以之作為本件論証之證據，均與待證事實
    具有關聯性，作為本案之證據亦屬適當，依刑事訴訟法第15
    9 條之5 第1 項規定，自得為證據。
二、上開事實，業據上訴人即被告甲○○於原審坦承認罪（見原
    審卷第40、46頁），並有扣押物品清單及扣案玻璃球吸食器
    1 個在卷，另被告尿液經檢驗呈甲基安非他命陽性反應，亦
    有高雄市立凱旋醫院97年1 月21日濫用藥物尿液檢驗報告（
    見偵卷第9 頁）及尿液送驗編號與真實姓名對照表（見警卷
    第58頁）足佐，而被告經觀察勒戒執行完畢釋放後5 年內再
    犯本件施用第二級毒品罪一節，則有臺灣高等法院被告前案
    紀錄表在卷可參，事證明確，被告前揭犯行堪以認定。
三、按甲基安非他命係毒品危害防制條例第2 條第2 項第2 款所
    定之第二級毒品，不得非法施用，是核被告甲○○施用第二
    級毒品之犯行，係犯毒品危害防制條例第10條第2 項之施用
    第二級毒品罪。被告為施用第二級毒品而持有毒品之低度行
    為，則已為其施用之高度行為所吸收，不另論罪。
四、原審認被告罪證明確，因而適用毒品危害防制條例第10條第
    2 項，刑法第11條前段、第38條第1 項第2 款等規定，並審
    酌被告有上開施用毒品前科紀錄，仍未能徹底戒除毒癮，竟
    再度施用毒品，顯見毒癮甚重，且漠視法律之規定，非短期
    自由刑之拘束不足以使其戒斷毒品及遷過向善，惟念施用毒
    品係戕害自身健康、且未害及他人，其所生危害尚非甚巨，
    且被告犯後坦承犯行之態度等一切情狀，量處有期徒刑7 月
    ，並敘明扣押之玻璃球吸食器1 個，係被告所有供犯罪所用
    之物，應依刑法第38條第1 項第2 款宣告沒收。至於扣案甲
    基安非他命5 包（驗後淨重各為31.744公克、1.186 公克、
    0.431 公克、0.224 公克、0.183 公克），被告雖亦供稱係
    為施用目的而持有，惟其重量總和甚高，已逾一般人平日施
    用之量，且被告於偵訊中亦坦承曾於97年1 月8 日下午3 時
    許在其住處樓下，交付安非他命3 包予林彰彬（偵卷第5 頁
    ），而被告此部分涉有販賣第二級毒品之罪嫌，亦在原審法
    院另案審理中，爰不在本案諭知沒收銷燬。其認事用法，核
    無不合，量刑亦屬允當。被告上訴意旨仍執其家庭狀況、經
    濟困難等語，指摘原判決量刑過重，並無理由，應予駁回。
五、被告經合法傳喚，無正當理由不到庭（見本院卷第27、31頁
    之送達證書、刑事報到單），依據刑事訴訟法第371 條規定
    ，不待其陳述，逕行判決。
據上論斷，應依刑事訴訟法第368條、第371條，判決如主文。
本案經檢察官許月雲到庭執行職務。
中    華    民    國    97    年    9     月    30    日
                刑事第一庭  審判長法  官  郭雅美
                                  法  官  徐美麗
                                  法  官  張意聰
以上正本證明與原本無異。
本判決不得上訴。
中    華    民    國    97    年    9     月    30    日
                                  書記官  陳金
附錄本判決論罪科刑法條：
毒品危害防制條例第10條第2條
施用第二級毒品者，處 3 年以下有期徒刑。


司法院資訊處製作；財團法人民間司法改革基金會備份。
